臺灣彰化地方法院刑事判決　　　　　　　95年度訴緝字第39號
公　訴　人　臺灣彰化地方法院檢察署檢察官
被　　　告　甲○○
指定辯護人　許名宗律師
上列被告因毒品危害防制條例等案件，經檢察官提起公訴（94年
度偵字第2952、3230、4915號），本院判決如下：
    主  文
甲○○連續販賣第一級毒品，處有期徒刑拾肆年，褫奪公權柒年
；扣案之如附表二所示編號八之物均沒收之；未扣案販賣第一級
毒品所得之財物新台幣拾柒萬元均沒收，如全部或一部不能沒收
時，以其財產抵償之。又連續結夥三人、攜帶兇器竊盜，處有期
徒刑拾月；扣案如附表一編號一至十六所示之物及附表二編號九
、十、十三所示之物均沒收之。應執行有期徒刑拾肆年捌月，褫
奪公權柒年；扣案如附表一編號一至十六所示之物及附表二編號
八、九、十、十三所示之物均沒收之；未扣案販賣第一級毒品所
得之財物新台幣拾柒萬元均沒收，如全部或一部不能沒收時，以
其財產抵償之。
甲○○被訴轉讓第一級毒品部分，無罪。
    事  實
一、甲○○明知海洛因、甲基安非他命業經毒品危害防制條例分
    別列為第一級、第二級毒品管制，不得非法販賣，竟基於意
    圖販賣海洛因、甲基安非他命以賺取差價牟利之概括犯意，
    以00 00-000000號及某不詳之行動電話號碼，對外聯絡毒品
    交易事宜，自民國（下同）92年2 月間之某日起，至94年4
    月15日止，於其位於台北縣汐止市○○街59號4 樓之住所處
    及其餘之不詳處所，以每次海洛因新台幣（下同）5 千元、
    甲基安非他命5 千元之代價，連續販賣海洛因及甲基安非他
    命予乙○○，約半個月至1 個月販賣1 次（惟乙○○於93年
    3 月30日至同年5 月4 日入花蓮看守所附設勒戒處所執行觀
    察、勒戒，自93年5 月4 日至94年1 月18日於花蓮戒治所執
    行強制戒治，依罪疑為輕原則，以對甲○○最有利之販賣頻
    率認定為1 個月1 次），共計販賣海洛因及甲基安非他命計
    各17次，獲利約17萬元。
二、又甲○○因取得TIERRA—RS車型之事故車資料，欲取得上開
    車型車輛以借屍還魂，遂與乙○○、袁光明、劉克強等人（
    乙○○、袁光明及劉克強竊盜部分，業據臺灣高等法院臺中
    分院以95年度上訴字第1391號判決，分別判處乙○○有期徒
    刑3 年4 月，刑之執行前強制工作3 年，袁光明、劉克強均
    有期徒刑2 年4 月確定）基於意圖為自己不法所有之概括犯
    意聯絡及行為分擔，由甲○○提供其所有之鑰匙1 把及汽車
    行動電腦1 組（均未扣案），袁光明駕駛車牌號碼不詳之自
    小客車（即工作車），搭載乙○○及劉克強並負責駕車接應
    ，劉克強則在旁把風，由乙○○持其所有、且客觀上對於人
    之生命、身體具有危險性而足以為兇器使用之附表一編號1
    至9 所示之活動扳手、萬能鉗、虎口鉗、T 型扳手、一字型
    扳手、六角型扳手、梅花扳手、挫刀、破壞玻璃用定點撞針
    器，與其所有之附表一編號10、11所示之自製鑰匙、汽車行
    動電腦，及袁光明所有如附表二編號13所示之自備鑰匙等物
    ，先破壞車輛上之防盜設備及車窗，再行破壞門鎖及電門鎖
    ，如該車內配有晶片鎖之設備，並以前開之汽車行動電腦啟
    動汽車電門之方式，先於94年4 月2 日凌晨某時，在台北市
    文山區○○路○ 段附近，竊取車號不詳、所有人不詳之TIER
    RA—RS車型之自小客車一台，後於同年月8 日凌晨某時，在
    台北縣汐止市○○段社后小段84—19地號土地附近，竊取車
    號不詳、所有人不詳之TIERRA—RS車型之自小客車一台，得
    手後，均藏放上開竊車地點附近等待甲○○前往取車，惟均
    因甲○○所取得之電腦不符而未至前揭藏放地點取走上開車
    輛二部。
三、嗣於94年4 月14日上午9 時50分，在彰化縣彰化市○○路○
    段2 巷33號「慈惠堂」前，查獲袁光明、劉克強、黃柏芳及
    蔡志風等人之竊盜解體贓車案件後，循線於94年4 月23日上
    午8 時30分，為警持搜索票至袁光明、甲○○位於臺北縣汐
    止市○○街59號4 樓租屋處搜索，當場查扣如附表二所示之
    物，而查悉上情。員警並持續追緝乙○○，嗣於94年6 月24
    日中午12時41分，在苗栗縣通宵鎮○○○○路132 公里北上
    路口時，為警攔檢查獲乙○○、林俊卿二人駕駛之贓車（林
    俊卿與乙○○另外共犯之竊盜案件，業經臺灣高等法院臺中
    分院以95年度上訴字第1391號判決判處罪刑確定），並扣得
    乙○○所有、供其竊取車輛或聯絡竊車事宜所用如附表一編
    號1 至16所示之物。
四、案經臺灣彰化地方法院檢察署檢察官指揮內政部警政署刑事
    警察局、臺中縣警察局移請臺灣彰化地方法院檢察署檢察官
    偵查起訴。
    理  由
甲、證據能力部分
    本案下揭全部卷證所涵括之供述證據及非供述證據，經本院
    依法踐行調查證據程序，公訴人及被告均不爭執各該證據之
    證據能力，且亦查無依法應排除其證據能力之情形，是後述
    所引用證據之證據能力均無疑義，合先敘明。
乙、有罪部分
壹、販賣第一、二級毒品海洛因及甲基安非他命部分
一、訊據被告甲○○矢口否認有何販賣海洛因及甲基安非他命予
    乙○○之犯行，辯稱：伊不曾販賣海洛因或甲基安非他命予
    乙○○，至於監聽譯文中提及販賣毒品之內容，係因乙○○
    怕他太太發現他要出門，打電話向伊佯稱要購買毒品云云。
二、經查：
（一）關於乙○○於犯罪事實欄所載之時、地，向被告購買海洛
      因及甲基安非他命之事實，證人乙○○先後證述如下：
  １、於94年6 月25日警詢中證述：「（你吸食毒品之來源？）
      我之前是向甲○○購買毒品，我都向他購買安非他命，一
      次購買2 、3 千元不等之數量，我是從94年2 月份開始向
      他購買毒品，直至甲○○今年4 月中旬被警方查獲才轉向
      程勁龍購買毒品，我也是向程勁龍購買安非他命，一次也
      是購買2 、3 千元不等之數量。」（見台中縣警察局中縣
      警刑四字第0940011429號刑案偵查卷宗）。
  ２、於94年6 月29日警詢中證述：「（你向甲○○購得幾次毒
      品？何種毒品？從何時開始購得？數量多少？）我從94年
      2 月份開始向甲○○購買毒品，我都向他購買安非他命，
      次數我已不清楚，我每次購買之金額大部分是5 千元。」
      （見臺灣彰化地方法院檢察署94年度偵字第4915號卷第62
      頁）。
  ３、於94年6 月30日警詢中證述：「（經警方提示你所使用之
      行動電話0000-000000 號監聽譯文資料，你於94年3 月7
      日上午6 時59分你撥打0000-000000 號與一男子通話，稱
      ：立兄。回答：你資料沒拿給我，我也沒辦法呢。你稱：
      你可以拿2 、3 錢過來，可以嗎？回答：拿什麼。你稱：
      軟的。回答：好的。有無此事？上述通話內容是否為你與
      甲○○之通話內容？）沒錯，這通電話是我打給甲○○之
      對話。」、「「立兄」是我對甲○○之稱呼；「資料」是
      指我之前賣一部日產牌型號霹靂馬給甲○○之車籍資料；
      「2 、3 錢」是指我向甲○○購買毒品之重量；「軟的」
      是指一級毒品。」、「（你從何時開始向甲○○購買毒品
      ？）我從91年農曆過年後開始向他購買毒品，直到甲○○
      為警方查獲為止。」（見上開偵卷第87-88 頁）。
  ４、於94年6 月30日偵訊中具結證稱：「（何時起向甲○○購
      買毒品？）91年農曆過年後開始，一直到93年3 月29日去
      勒戒，到今年1 月份勒戒出所後，2 月份又開始施用毒品
      ，均是向甲○○購買。」、「（你施用何種毒品？）海洛
      因及安非他命均有，但嗎啡及大麻我沒有在用。」、「（
      你每次都跟他買多少毒品？）我每次都向他買5 千元海洛
      因及5 千元安非他命。」、「（你平均多久跟他買一次？
      ）4-5 天。」、「（在何處向他買？）有時候去他家買，
      有時他來我家拿給我。」、「（數量？）海洛因5 千元是
      一包，重量是4 分之1 錢，安非他命數量比較多，大約3
      克到5 克。」（見上開偵卷第95、96頁）。
  ５、於94年8 月3 日本院94年度訴字第1304號案件訊問時翻異
      前詞證稱：「…我沒有向甲○○拿過毒品，我的毒品都是
      向『小龍』拿的，我打電話給甲○○都是要去找我外面的
      女朋友。」、「（你剛剛說『軟的』、『硬的』是指敞篷
      、硬殼？）那是指毒品，『軟的』是海洛因，『硬的』是
      安非他命，『2 、3 錢』是指毒品重量，『4 分之1 』是
      指海洛因的4 分之1 錢，我講這些都是講給我老婆聽的，
      我如果說找甲○○我太太會跟，我如果說要找甲○○拿毒
      品，我太太就不會跟。」（見本院上開訊問筆錄）。
  ６、復於本院94年度訴字第1304號案件94年10月7 日審理時具
      結證稱；「（偵卷字第491 5 號第39頁，0000-000000 立
      兄，後面記載買毒品，被監察的電話0000-000000 ，第40
      頁：味道那麼重等等（第39頁、40頁均以螢光筆標示部分
      ），有談到毒品的問題，電話通訊監察紀錄，有談到毒品
      買賣，如何解釋？）我沒有跟甲○○買到毒品，我有要向
      甲○○買，但沒有買到，他拿給我的毒品有味道，東西不
      好，所以我就不想向他買，我有試過甲○○所提供的毒品
      ，但就是味道不好，所以沒有買。」、「（0000-000000
      是否你使用的電話？）對。」、「（譯文對象「立兄」是
      指誰？）甲○○。」、「（0000-000000 是否甲○○所使
      用的電話？）是的。」、「（你與甲○○一開始是否他先
      拿毒品給你試吃？）甲○○拿安非他命給我試吃，我沒有
      試吃海洛因，只有試吃沒有收錢，他拿給我的份量，只購
      我吸三口，一次施用的量，給我的是純的，不用摻其他東
      西。」、「（是否電話監聽譯文所顯示的時間94年3 月8
      日，是否那時候甲○○拿給你試吃的？）硬的是指安非他
      命，軟的是海洛因，硬的我說拿多一點沒關係，之後四月
      份的時候甲○○有拿安非他命給我試吃，之後我說味道那
      麼重是94年3 月10日，我更正之前甲○○拿安非他命給我
      試吃是指三月份，3 月8 日我打電話給甲○○要他拿安非
      他命給我試吃，我試過之後覺得味道不好，我3 月10日就
      打電話給甲○○說味道不好，後來我就沒有跟甲○○約要
      拿安非他命，我四月份以後才有開始施用海洛因。」、「
      我4 月份才有接觸海洛因，4 月1 日我還沒有接觸到海洛
      因，之前都是吸食安非他命，我是4 月底才開始吸食海洛
      因的…」、「（電話譯文為何你向袁光明講，叫他向甲○
      ○拿海洛因讓你施用？）我4 月底接觸海洛因，但甲○○
      、袁光明4 月中旬就被抓到看守所了。」、「（為何94年
      6 月30日偵查時表示從91年農曆過年後一直到93年3 月29
      日勒戒，以及今年1 月勒戒出所後，2 月開始施用，都是
      向甲○○購買的？）我在檢察官那邊是這樣講沒錯，我是
      指戒治之前向甲○○買的，我是在93年3 月29日去戒治，
      是92年農曆過年前開始向甲○○買毒品安非他命，不是91
      年，一直買到戒治之前（93年3 月中）。」、「（是否於
      偵查時表示向甲○○購買海洛因、安非他命各5 千元？）
      那是在戒治之前的事情，戒治之前我兩種都有在吃，所以
      戒治前那段時間我都有向甲○○購買海洛因、安非他命，
      每次各購買5 千元，平均半個月至一個月購買一次。」、
      「（你都在何處向甲○○購買？）在台北市，用電話聯絡
      ，我用手機打電話給甲○○，甲○○的電話太久了我不記
      得了。」、「（如何交貨？）我自己去拿。」（見本院上
      開審理筆錄）。
  ７、於本院94年度訴字第1304號案件中95年4 月6 日審理時結
      證稱：「（你何時向甲○○購買海洛因？）我從94年2 月
      初開始向甲○○購買海洛因，買到94年4 月14日被查獲時
      ，我有時候會打電話給甲○○，叫他送到我基隆明德二路
      居所，甲○○是從臺北縣汐止市○○街59號4 樓拿到我基
      隆居所給我。」、「（你用何電話聯絡？）我自己的電話
      忘記了，0000-000000 是甲○○的電話，我打這支電話與
      甲○○購買毒品，2 、3 天購買一次，一次購買5 千元。
      」、「（你向甲○○購買過幾次？）沒有算過，就是從94
      年2 月初，平均2 、3 天購買一次，購買到94年4 月14日
      ，我吸食海洛因的頻率很固定，所以都是這樣。」、「（
      何時開始向甲○○購買安非他命？）安非他命比較少，時
      間也是從94年2 月初，買到94年4 月14日，方式也一樣，
      不是甲○○拿來給我，就是我去拿，平均4 、5 天購買一
      次，一次也是5 千元，安非他命不只我壹個人吸食，但這
      部分我不能講。」、「（海洛因、安非他命都是合起來買
      ，還是分開買？）有時候合起來買，有時候分開買，頻率
      一樣就合起來買。」、「（如何知道甲○○販賣海洛因、
      安非他命？）我之前就有向他買過，我從92年農曆過年前
      向甲○○購買過海洛因、安非他命，一直買到93年3 月29
      日戒治前，購買的方式一樣，但電話不一樣，而且之前甲
      ○○沒有住在汐止市○○街，住址我不知道，只知道住在
      東湖康寧街，我的住址都沒變，我的電話也不是現在這支
      電話，電話我不記得了，甲○○那時候的電話是0910開頭
      的。」、「（購買頻率？）也與這次差不多，海洛因平均
      2 、3 天購買一次，一次5 千元，安非他命4 、5 天購買
      一次，一次也是5千元。」。
  ８、於本院96年3 月29日審理時具結證稱；伊於94年度訴字第
      1304號案件中，第一次審理庭所講的話比較實在，第二次
      審理庭是因為甲○○交保之後，並未遵守諾言寄錢至看守
      所，伊為挾怨報復才如此說的，事實上伊海洛因與甲基安
      非他命均是向綽號「小龍」的男子購買等語。
（二）觀諸證人乙○○逐次於警詢、偵訊、本院訊問時及審理時
      之證詞：
  I、關於被告甲○○販賣之時間部分，證人乙○○(1)先於94年
      6 月29日於警詢及偵訊中證稱：係自94年2 月起至94年4
      月中旬甲○○被查獲止，向甲○○購買安非他命；(2)嗣於
      94年6 月30日在警詢及偵訊中證稱：係自91年農曆年後，
      至94年4 月中旬甲○○被查獲止，陸陸續續向甲○○購買
      海洛因及安非他命；(3)於本院94年度訴字第1304號案件中
      94年8 月3 日訊問時改稱：伊並未向甲○○購買毒品；(4)
      於本院94年度訴字第1304號案件中94年10月7 日審理時證
      稱：伊於戒治前即自92年農曆過年前起至戒治後有向甲○
      ○購買海洛因及安非他命等語。購買海洛因及安非他命等
      語。(5)於本院96年3 月29日審理時證稱：伊並未向甲○○
      購買海洛因及甲基安非他命，是向綽號「小龍」之男子購
      買，伊於上次審理時會如此說是因為甲○○未遵守諾言，
      未於交保後按時寄錢至看守所，伊才挾怨報復等語。證人
      乙○○雖就向被告購買海洛因及安非他命之時間供述雖有
      不一，且供稱係因甲○○交保後並未依照諾言寄錢至看守
      所始挾怨報復等語，然甲○○係於94年8 月3 日送審本院
      訊問後始以15萬元交保，於此之前其等二人並無夙怨，衡
      情即無設詞誣陷被告之理，惟其於94年6 月29、30日於警
      、偵訊中業已證稱其有向被告甲○○購買海洛因及甲基安
      非他命，尤其於94年6 月30日於偵訊中之結證證言，對於
      購買之價格、數量及交易之地點亦均交代清楚詳細，亦與
      其於本院94年訴字第1304號案件中94年10月3 日審理時證
      述之情節相符，應認其該次證詞之可信度較為可採，其嗣
      後於本院96年3 月29日之證詞顯係事後為被告甲○○脫免
      之詞，不可採信。
  II、證人乙○○雖於本院審理時亦曾具結證稱：伊於戒治前即
      自92年農曆過年前起至戒治後有向甲○○購買海洛因及安
      非他命，戒治出來之後即未向甲○○購買毒品等語。然觀
      之證人乙○○所使用之行動電話0000-000000 之監聽譯文
      ：
    (1)94年3 月7 日上午6 時59分撥打甲○○所使用之0000-000
      000 號行動電話：「廖：立兄。立：你資料（毒品）沒拿
      給我，我也沒辦法呢！廖：你可以拿2 、3 錢（毒品）過
      來，可以嗎？立：拿什麼？廖：軟的（毒品）。立：好！
      」；
    (2)94年3 月8 日上午6 時44分撥打甲○○所使用之0000-000
      000 號行動電話：「廖：你不是有訂？立：昨天只能訂幾
      盒（毒品）就沒有了！廖：這麼快就銷完了！我董人在臺
      中，你霹靂馬明天給我，錢要匯過去。立：好！我等一下
      東西（毒品）拿到就會給你！廖：好！我要硬的（安非他
      命）拿多一點沒關係。立：好！」；
    (3)94年3 月10日上午4 時19分撥打甲○○所使用之0000-000
      000 號行動電話：「廖：你不要再拿那個（毒品）了！味
      道那麼重。立：你今天來試不一樣的（毒品）。廖：不要
      再拿昨天那個（毒品）了，東西（毒品）好我就多拿一點
      。立：你過來試看可不可以？廖：什麼時候試貨（毒品）
      ？立：看你什麼時候，我現在要回去了。」；
    (4)94年3 月25日上午11時16分撥打甲○○所使用之0000-000
      000 號行動電話：「廖：有東西（毒品）嗎？立：有啦！
      廖：你拿過來我家。立：好啦。廖：還有一些事情要跟你
      談。」；
    (5)於94年4 月1 日上午10時9 分撥打袁光明所使用之0000-0
      00000 之行動電話：「廖：你向立兄（甲○○）拿軟的10
      00元，我在啼了（毒癮發作）。袁：好！我拿過去給你！
      廖：好！」；
    (6)於94年4 月8 日上午3 時48分撥打甲○○所使用之0000-0
      00000 行動電話：「廖：我要的東西（毒品）好了嗎？立
      ：你要什麼東西？廖：我的4-1 （毒品）還差很多。立：
      有了啦！講清楚嘛！」。
      而證人乙○○於本院訊問時證稱：「『軟的』是海洛因，
      『硬的』是安非他命，『二、三錢』是指毒品重量，『四
      之一』是指海洛因的四分之一錢」（見本院94年8 月3 日
      訊問筆錄），而被告甲○○亦於本院訊問時供稱：四之一
      是指海洛因一錢的四分之一，足見證人乙○○與被告於94
      年3 、4 月間以行動電話之通話內容確為談論購買海洛因
      （軟的）及安非他命（硬的）之事無誤，被告及證人乙○
      ○雖於本院訊問時均稱：乙○○並未實際向被告購買毒品
      ，係因乙○○怕老婆，故佯稱向被告購買毒品為藉口以達
      出門之目的云云（見本院94年8 月3日 訊問筆錄），惟觀
      諸上開譯文內容，均未提及乙○○需出門購買毒品一事，
      反而多次係由甲○○本人或委託袁光明將毒品送至乙○○
      之住處，若證人乙○○欲以購買毒品為藉口矇騙其老婆出
      門，應不至央請袁光明或被告送毒品至其處所，況證人乙
      ○○於94年6 月30日警詢筆錄中證稱：「（上述通話內容
      ，你欲向甲○○購買毒品海洛因，有無成交？）該通電話
      並不是我要向甲○○購買毒品海洛因，是我一位獄中朋友
      的女朋友我稱呼：二嫂，他欲購買毒品央求我向甲○○調
      毒品，我介紹給甲○○，之後由甲○○開車帶二嫂前往甲
      ○○他家中進行交易，當時我有在現場目擊他們交易毒品
      海洛因的過程。」，證人乙○○就何以在行動電話監聽譯
      文中談論購買及交易毒品海洛因及甲基安非他命之原因所
      述前後不一，足見上開證詞均屬迴護被告之詞，證人乙○
      ○與被告之前揭行動電話之談話，確實係談論購買毒品之
      內容無訛，益證證人乙○○確有於94年3 、4 月間向甲○
      ○購買海洛因（軟的）及安非他命（硬的），證人乙○○
      於本院審理時證稱：伊於戒治後則未向甲○○購買海洛因
      及甲基安非他命等語，亦難足採。
（三）此外復有扣案之NOKIA廠牌8250型行動電話（序號0000000
      00000000號）1 支可資佐證。
（四）按販賣毒品海洛因及甲基安非他命，刑責極重，故販賣毒
      品行為，均以隱匿方式為之，既無公定價格，復容易因分
      裝而增減份量，而每次買賣之價量，亦常隨雙方關係深淺
      、資力、需求量及對行情之認知、來源是否充裕等因素，
      而異其標準，非可一概而論，是以販賣之所得、次數及利
      潤，除被告坦承犯行且價量俱臻明確外，究難察得詳實內
      情，然販賣之人從價差或量差中牟利之方式雖異，然其意
      圖營利而販賣則無二致，蓋毒品海洛因及安非他命屬量微
      價高之物，販賣者皆有暴利可圖，茍非意圖販賣營利，焉
      有甘冒被處重刑而販賣毒品之理，遑論販賣之對象與被告
      間並非至親至友，被告確有販賣毒品營利之犯意，亦堪認
      定。
（五）綜上，應認被告甲○○確於92年農曆過年後至94年4 月15
      日（即被告甲○○及袁光明為警查獲之時，惟乙○○於93
      年3 月30日至同年5 月4 日入花蓮看守所附設勒戒處所執
      行觀察、勒戒，自93年5 月4 日至94年1 月18日於花蓮戒
      治所執行強制戒治），販賣海洛因及甲基安非他命予乙○
      ○多次；其每次購買之數量，則採證人乙○○於94年6 月
      30 日 偵訊中及94年10月7 日本院審理時之證詞，以每次
      購買海洛因5000元及甲基安非他命5000元之數量；至被告
      甲○○販賣海洛因及甲基安非他命之頻率，依罪疑惟輕之
      原則，宜採對被告甲○○最有利之證述即證人乙○○於本
      院審理時之證詞每個月購買一次為斷，附此敘明。
（六）從而，被告甲○○於本院之辯詞，或係卸責之詞，或係避
      重就輕之詞，均難採信，是本件事證明確，被告前開販賣
      海洛因及甲基安非他命之犯行，洵堪認定，自應依法論科
      。
貳、共同攜帶兇器竊盜部分：
一、訊據被告甲○○矢口否認有何教唆共同攜帶兇器竊盜之犯行
    ，其辯稱：係乙○○說他有TIERRA-RS 的車籍資料，詢問伊
    是否願意向他購買該型號之車子一輛，伊表示同意，但乙○
    ○並未將該車交付予伊云云。
二、經查：
（一）證人即竊盜共犯袁光明於94年度偵字第2952號案件94年6
      月2 日訊問中結證稱：甲○○本來要向乙○○買一部日產
      的霹靂馬及福特TIERRA，但乙○○一直沒有交給他，所以
      他也沒有給乙○○錢等語。
（二）觀之證人即竊盜共犯乙○○對於被告甲○○共犯竊盜TIER
      RA-RS 車輛部分歷次之供稱及證詞：
  １、被告乙○○於本院94年度訴字第1304號案件中94年8 月3
      日送審訊問時供稱：「這輛車我沒有交給甲○○，我有偷
      ，但沒有偷成功，那是新車，用晶片鎖，我因為沒有那廠
      牌的電腦，所以沒有偷成功，我只有用Ｔ型扳手偷，我偷
      車手法有二種，TIERRA-RS 我是用自己磨的Ｔ型扳手，我
      撬開車門，用虎頭鉗將電門鎖破壞，再用一支起子去夾，
      結果無法動，我將引擎蓋打開，直接再啟動馬達接電源，
      但也是無法發動，儀表板只有顯示壹把鑰匙，那把鑰匙的
      燈一直閃，就是沒有那把晶片鑰匙，所以無法偷，我就是
      沒有電腦，所以無法偷，如果有電腦，還是可以偷，這部
      分我是要偷的，通聯紀錄裡面就是講說我有TIERRA-RS 資
      料後，再問甲○○要不要買，等借屍還魂後再交給甲○○
      ，甲○○後來也知道TIERRA-RS 的車子需要我去偷。」
  ２、證人乙○○於本院94年度訴字第1304號案件94年10月7 日
      審理時結證稱：「福特TIERRA-RS 的車款我沒有那款的電
      腦，甲○○有傳過簡訊給我說，他朋友有TIERRA-RS 的電
      腦，他叫我去拿，但是後來我沒有拿到，因為我之前跟他
      說我手上有TIERRA-RS 偽造的車牌，我們都是用拷貝來的
      資料，來稱呼偽造的車牌，因為甲○○有跟我說他想要買
      那款的車，所以我已經準備好車牌了，缺電腦、鎖頭，我
      有跟車行說有沒有這款的車可以買，但沒有買到，甲○○
      傳簡訊給我的內容是告訴我他已經準備好該車款的電腦跟
      車牌。」、「（是否在94年4 月2 日打電話向甲○○表示
      該車車牌好了，但你沒有電腦？）那時候我人已經破壞車
      門在車內了，所以在車上打電話給甲○○說電腦不合，後
      來我就徒手把車推到角落，以避免被車主查獲，我去偷那
      輛車時，沒有電腦，所以我就把車子藏在角落，等我拿到
      電腦之後，再去把車子開走，我那時候忘記是和誰去了，
      不可能只有我壹個人推車。」、「（你是否向甲○○說，
      你將車子推到角落，等電腦，又問他說電腦是要裝在裡面
      ，還是腳踏板上？）車子有分，有的是裝在裡面，有的是
      裝在腳踏板上，因為甲○○有朋友在福特廠上班，所以我
      叫他打電話問朋友，我偷的這款車電腦是要裝在哪裡，才
      知道要開哪邊去找那台電腦。」、「（當天譯文所表示的
      TIERRA-RS 是否就是甲○○表示他想要的那輛車？）這部
      就是我要賣給甲○○的那部。」、「（甲○○是否知道車
      子是你偷來的？）…我之前有問過他，我有一輛借屍還魂
      的車輛，問他要不要，他說要。」、「（94年4 月8 日凌
      晨4 點55分電話譯文內容：阿立，你出來賓館涵洞，有一
      輛TIERRA-RS 在那邊，你叫他去顧車，你要回去拿電腦？
      ）就是那一部，我將車子推到角落，我要賣給甲○○的，
      我將車子推到吉林汽車賓館旁的涵洞，在高速公路下汐止
      與內湖交接處，我打電話跟甲○○說因為沒有電腦跟電，
      所以我要去拿電腦，叫甲○○帶接地線過來，我叫甲○○
      過來幫我看著，注意有沒有人靠過來看，別讓人發現這輛
      車，但甲○○跑掉了，沒有去。」、「（你那時候是和何
      人一起竊車？）有袁光明，和另一個人，另一個人我忘記
      是誰了，是袁光明打給甲○○要接地線的…袁光明打電話
      給甲○○來顧車的時候順便帶接地線，後來甲○○沒有來
      ，是因為袁光明的太太在睡覺，門打不開，所以沒有順利
      拿到接地線過來，所以那天就沒有成功偷到車。」、「（
      你有無賣過霹靂馬給甲○○？）有，但那輛車是正當的車
      ，有報稅過戶的，那時候我太太買一輛福特MONDEL，賣75
      000 元。」
（三）共犯劉克強於本院準備程序及審理時均對於上開竊盜犯行
      坦承犯罪。
（四）又證人即竊盜共犯乙○○所持用之0000-000000 號行動電
      話於94年4 月2 日監聽譯文顯示（發話地點：台北市○○
      區○○路三段，受話人：0000-000000 甲○○）：「A ：
      TIERRA-RS 手排我已經弄好了。我沒有電腦！B ：電腦在
      我車上！你不是做好了為何還欠電腦？欠電腦及鑰匙你又
      沒有講！A ：我把這輛車推到角落保留給你。B ：好！A
      ：你馬上問別人電腦要裝在裡面或腳踏板上。B ：好。」
      ，而證人即竊盜共犯袁光明所使用之0000-000000號行動
      電話於94年4 月8 日監聽譯文顯示（發話地點：汐止市市
      ○段社后小段84-19 地號，受話人：0000-000000 甲○○
      ）：「A ：阿力，你出來吉林賓館有一個涵洞，有一台RS
      （FORD）在那裡。（背景聲：乙○○講話聲）B ：好！A
      ：你顧一下車（贓車）我們趕去拿電腦。我們已經把車弄
      到那裡去了！B ：怎麼顧？也不能靠近車。A ：你只要把
      車停在附近就好。看有無閒雜人等靠近就好！B ：好！」
      。
（五）由上開證人即共犯乙○○、袁光明迭次之供述或證詞與上
      開監聽譯文內容相互對照，足見被告甲○○對於上開竊取
      TIERRA-RS 車輛之犯行，與共犯乙○○、袁光明及劉克強
      已有犯意之聯絡及竊盜行為之分擔（提供電腦【電腦在我
      車上！…欠電腦及鑰匙你又沒有講！】及看顧已移動之贓
      車等），又由上開二通行動電話譯文之發話時間相距業已
      6 天，及發話地點分別在台北市文山區及汐止市，足見被
      告甲○○與共犯乙○○、袁光明於該二日所竊取之TIERRA
      -RS 應分屬不同車輛至明，且因上開二輛TIERRA-RS 業已
      移動至竊車附近地點藏放，是已脫離原所有人之支配範圍
      ，而置於被告甲○○及共犯乙○○、袁光明、劉克強可得
      支配之範圍之內，從而被告與共犯乙○○、袁光明、劉克
      強分別於94年4 月2 日及同年月8 日各竊取1 台TIEERA-R
      S 車輛既遂之犯行應堪認定。
參、論罪科刑情形：
一、新舊法比較
（一）查被告甲○○於行為後，刑法業於94年2 月2 日修正公布
      ，95年7 月1 日起施行。按行為後法律有變更者，適用行
      為時之法律，但行為後之法律有利於行為人者，適用最有
      利於行為人之法律，現行刑法第2 條第1 項定有明文。此
      條規定乃與刑法第1 條罪刑法定主義契合，而貫徹法律禁
      止溯及既往原則，係規範行為後法律變更所生新舊法律比
      較適用之準據法，本身尚無比較新舊法之問題，應一律適
      用裁判時之現行刑法第2 條規定以決定適用之刑罰法律，
      先予辨明。又以本次刑法修正之比較新舊法，就拘束人身
      自由之保安處分，有罪刑法定原則及法律不溯及既往原則
      之適用，其因法律變更而發生新舊法律之規定不同者，依
      新法第1 條、第2 條第1 項之規定，定其應適用之法律。
      另就罪刑有關之共犯、未遂犯、想像競合犯、牽連犯、連
      續犯、結合犯，以及累犯加重、自首減輕暨其他法定加減
      原因（如身分加減）與加減例等一切情形，本於統一性及
      整體性原則，應綜其全部罪刑之結果而為比較，亦有最高
      法院95年第8 次刑庭會議決議可資參照。
（二）本案涉及新舊法比較部分
   １、主刑罰金刑：刑法第33條第5 款有關罰金刑部分，在新
       法部分係規定為罰金：新臺幣千元以上，以百元計算之
       。而舊法時則係規定為罰金：一元（銀元）以上。經比
       較修法前後之規定，應認修正前刑法第33條第5 款之規
       定，對行為人有利。
   ２、共同正犯：刑法第28條關於共犯之規定，由「二人以上
       共同實施犯罪之行為者，皆為正犯」，修正為「二人以
       上共同實行犯罪之行為者，皆為正犯」，惟上述用語上
       之修正，乃因「實施」一詞之範圍，在解釋上是否包括
       「陰謀共同正犯」及「預備共同正犯」存有爭議，為杜
       爭議，明白宣示本條不包括「陰謀共同正犯」及「預備
       共同正犯」，但仍包括共謀共同正犯，乃將「實施」修
       正為「實行」（刑法修正理由參照），是本案經比較新
       、舊法後，並無有利或不利之情形。
   ３、連續犯：被告行為後，刑法第56條連續犯之規定，業經
       刪除，而本件被告全部行為均在舊法時期，雖裁判在新
       法時，惟修正前刑法第56條有關連續犯之規定，係將反
       覆實施之同類複數犯罪行為論以一罪，並得加重其刑至
       2 分之1 。而修正後已刪除連續犯之規定，在實務上將
       視各種具體犯罪類型，對於反覆實施之同類複數犯罪行
       為，或評價為一罪，或評價為併罰之數罪（參照該條修
       法理由）。若評價為數罪而分別科處，顯對被告更為不
       利，依刑法第2 條第1 項前段之規定，自應適用修正刪
       除前刑法第56條之規定較有利於被告（臺灣高等法院95
       年5 月4 、5 日座談會第9 號決議參照）。
   ４、死刑及無期徒刑之減輕：刑法第64條第2 項關於死刑減
       輕之規定，由「死刑減輕者，為無期徒刑，或為15年以
       下12年以上有期徒刑。」修正為「死刑減輕者，為無期
       徒刑。」。刑法第54條第2 項關於無期徒刑減輕之規定
       ，由「無期徒刑減輕者，為7 年以上有期徒刑。」修正
       為「無期徒刑減輕者，為20年以下15年以上有期徒刑。
       」應依刑法第2 條第1 項規定，適用最有利於行為人之
       法律（最高法院95年度第8 次刑事庭會議決議第6 點第5
       項參照）。經比較新、舊法結果，應以被告行為時之法
       律即修正前刑法第64條第2 項、第65條第2 項規定，最
       有利於被告。
   ５、經綜合比較之結果，應以修正前刑法之規定較有利於被
       告，而適用修正前第28條、第33條第5 款、第56條、第
       64條第2 項、第65條第2 項之規定。
   ６、褫奪公權部分：刑法第37條關於褫奪公權之規定，雖亦
       經修正，然「科刑判決所適用之法律，無論係對主刑、
       從刑或刑之加重、減輕或免除等項，除法律別有規定外
       ，應本統一性及整體性之原則而適用之，不容與主刑所
       適用之法律任意割裂」（最高法院85年度台上字第2483
       號判決意旨參照）。則本件關於褫奪公權部分，自應適
       用修正前刑法第37條第2 項之規定。
（三）再按「本院95年5 月23日刑事庭第8 次會議就『刑法94年
      修正施行後之法律比較適用決議』一之1 即明載新法第2
      條第1 項之規定，係規範行為後『法律變更』所生新舊法
      比較適用之準據法…。故如新舊法處罰之輕重相同，即無
      比較適用之問題，非此條所指之法律有變更，即無本條之
      適用，應依一般法律適用原則，為法理之明文化。本院決
      議五之2 想像競合犯認新法第55條但書係科刑之限制，為
      法理之明文化，非屬法律之變更；六之1 謂新法59條之規
      定，為法院就酌減審認標準見解之明文化，非屬法律之變
      更，應適用裁判時法，然如逕適用行為時法，因結果並無
      不同，對判決不生影響，上訴審無庸撤銷改判（最高法院
      95年11月7 日第21次刑事庭會議決議參照）。揆諸前揭說
      明，本件應適用裁判時即修正後之刑法第55條但書及第59
      條之規定。
（四）論罪科刑及沒收
  １、按販賣毒品之所謂販賣行為，係行為人基於營利之目的，
      而販入或賣出　毒品而言。販賣毒品者，其主觀上須有營
      利之意圖，且客觀上有販賣之行為，即足構成，至於實際
      上是否已經獲利，則非所問。即於有償讓與他人之初，係
      基於營利之意思，並著手實施，而因故無法高於購入之原
      價出售，最後不得不以原價或低於原價讓與他人時，仍屬
      販賣行為。必也始終無營利之意思，縱以原價或低於原價
      有償讓與他人，方難謂為販賣行為，而僅得以轉讓罪論處
      （最高法院93年度台上字第1651號刑事判決意旨參見）。
      查海洛因及甲基安非他命依其成癮性、濫用性及社會之危
      害性程度，已為毒品危害防制條例第2 條第1 項第1 、2
      款分別列為第一、二級毒品。又按刑法第321 條第1 項第
      3 款之攜帶兇器竊盜罪，係以行為人攜帶兇器竊盜為其加
      重條件，此所謂兇器，其種類並無限制，凡客觀上足對人
      之生命、身體、安全構成威脅，具有危險性之兇器均屬之
      ，且祇須行竊時攜帶此種具有危險性之兇器為已足，並不
      以攜帶之初有行兇之意圖為必要（最高法院79年台上字第
      5253號判例意旨可參）。被告甲○○與共犯乙○○、袁光
      明、劉克強共同竊盜所使用之活動扳手、萬能鉗、虎口鉗
      、T 型扳手、一字型扳手、六角型扳手、梅花扳手、挫刀
      均為足以殺傷人命、身體之器械，顯為具有危險性之兇器
      。再按刑法分則或刑法特別法中規定之結夥二人或三人以
      上之犯罪，應以在場共同實施或在場參與分擔實施犯罪之
      人為限，不包括同謀共同正犯在內，最高法院著有76年台
      上字第7210號判例可供參照。是以，核被告甲○○就犯罪
      事實欄一所為，係犯毒品危害防制條例第4 條第1 、2 項
      之販賣第一、二級毒品罪，就犯罪事實欄二所為，係犯刑
      法第321 條第1 項第3 款、第4 款之結夥三人以上，攜帶
      兇器竊盜罪。被告甲○○與共犯乙○○、袁光明、劉克強
      就上揭犯罪事實欄二所示之結夥三人、攜帶兇器之竊盜犯
      行，有犯意之聯絡及行為之分擔，應依修正前刑法第28條
      之規定論以共同正犯。被告為供販賣第一、二級毒品而持
      有該毒品之低度行為，應為販賣之高度行為所吸收，不另
      論罪。其多次販賣第一、二級毒品海洛因及甲基安非他命
      之犯行，與二次結夥三人、攜帶兇器竊盜之犯行，均時間
      緊接，犯罪構成要件相同，顯均係基於概括之犯意反覆為
      之，應均依修正前刑法第56條連續犯之規定論以一販賣第
      一、二級毒品既遂罪，及一結夥三人、攜帶兇器竊盜罪，
      但販賣第一級毒品罪之法定本刑除了罰金刑外，為死刑、
      無期徒刑，而販賣第二級毒品罪法定本刑為無期徒刑部分
      ，依法不得加重之。按修正前刑法第55條所謂一行為觸犯
      數罪名之想像競合犯，就故意犯而言，係指對於該數罪同
      時有各別之犯意而藉一個行為以達成之謂；若對於另一犯
      罪係臨時起意，而行為亦不止一個，即非想像競合犯，始
      為數罪併罰（最高法院95年度臺上字第5985號判決意旨參
      照）。又一行為而觸犯數罪名，或犯一罪而其方法或結果
      之行為犯他罪名者，依刑法第55條規定，應從一重處斷。
      又連續數行為而犯同一之罪名者，以一罪論，修正前刑法
      第56條前段亦定有明文。至於同法第50條所定應予併合處
      罰者，則以裁判確定前犯數罪者為限，此所謂數罪，係指
      各罪均能獨立，而無修正前刑法第55條或第56條所定裁判
      上一罪之情形而言。因此，想像競合犯、牽連犯或連續犯
      之裁判上一罪，倘遇有競合時，如行為人之數行為所犯數
      罪，具有連續關係，又有想像競合或牽連關係之重疊法律
      現象，則連續犯罪之一部，既與他罪競合或牽連，自應包
      括的先將全部之連續各行為論以一罪，再按想像競合或牽
      連犯之例，從一重處斷，不得以數罪併合處罰之（最高法
      院93年度臺上字第1691號判決意旨參照）。本件被告所為
      連續販賣第一級毒品、連續販賣第二級毒品之犯行，其中
      ，部分販賣第一級毒品與販賣第二級毒品部分，係同時與
      乙○○達成販賣第一級毒品與販賣第二級毒品之合意，並
      藉同一交付行為完成販賣第一級毒品與販賣第二級毒品，
      業據乙○○於本院審理時證述屬實，按諸前揭說明，係以
      一行為觸犯構成要件相異之罪名，為異種想像競合，應依
      修正前刑法第55條規定，從一較重之連續販賣第一級毒品
      罪論處。被告所犯上開販賣第一級毒品罪與結夥三人、攜
      帶兇器竊盜罪二罪間，犯意各別，行為不同，應分論併罰
      。又考量被告販賣第一、二級毒品對象僅一人，次數非頻
      繁，未若專以販毒維生之毒梟可比，情輕法重，犯罪之客
      觀情狀堪可憫恕，雖科以販賣第一級毒品罪之法定最低度
      刑，猶嫌過重，爰依刑法第59條規定，就被告所犯之罪，
      減輕其刑，上開加重減輕事由，依法應先加後減之（惟死
      刑、無期徒刑部分，依法不得加重之）。另公訴人已於本
      院94年度訴字第1304號案件94年10月7 日審理時更正起訴
      事實為92年農曆過年後之某日起至94年被告遭查獲時止，
      本院自應併予審究，附此敘明。爰審酌被告之素行、犯罪
      之動機、目的均係為得一己之厚利、販賣毒品海洛因及甲
      基安非他命之期間、販賣之次數、販賣毒品所得財物、販
      賣毒品海洛因及甲基安非他命流通毒品之管道對社會治安
      、經濟所生之危害、且其復不思以正常管道取得財物，竟
      為貪小便宜而與他人共同竊取汽車，造成車主重大損失，
      及其犯罪否認犯行、態度非佳等一切情狀，分別量處如主
      文所示之刑，並就販賣毒品部分，依刑法第37條第1 項之
      規定，予以宣告褫奪公權7 年，併定其應執行之刑，以示
      懲儆。另本院審酌被告上開犯罪情節，認以對被告量處如
      主文所示之刑已足懲其行，尚無另對被告處以併科罰金刑
      之必要，附為敘明。
  ２、被告行為後，刑法關於數罪併罰之定應執行刑之事項，亦
      於94年2 月2 日修正公布，並於95年7 月1 日施行，參酌
      前揭最高法院95年度第8 次刑事庭會議決議第1 點第4項
      ，並未敘及數罪併罰之定應執行刑，應與罪刑有關之共犯
      、未遂犯、想像競合犯、牽連犯、連續犯、結合犯，以及
      累犯加重、自首減輕暨其他法定加減原因（如身分加減）
      與加減例等一切情形，綜合而為比較，依明示其一排除其
      餘之法理，數罪併罰之定應執行刑，自不在此綜合比較之
      範圍，此部分於新法施行後，應依新法第2 條第1 項規定
      ，適用最有利於行為人之法律（最高法院95年度第8 次刑
      事庭會議決議第3 點第2 項、第5 點第1 項參照）。又刑
      法第51條第5 款關於定應執行刑之規定，由「宣告多數有
      期徒刑者，於各刑中之最長期以上，各刑合併之刑期以下
      ，定其刑期。但不得逾20年。」修正為「宣告多數有期徒
      刑者，於各刑中之最長期以上，各刑合併之刑期以下，定
      其刑期。但不得逾30年。」被告甲○○本案二有期徒刑之
      定應執行刑部分，經比較新、舊法結果，被告行為後之新
      法並未較有利於被告，依刑法第2 條第1 項前段規定，此
      部分自應適用被告行為時之法律即修正前刑法第51條第5
      款規定，定其應執行之刑。
  ４、按毒品危害防制條例第19條第1 項規定，犯第4 條之罪者
      ，其供犯罪所用或因犯罪所得之財物，均沒收之，如全部
      或一部不能沒收時，追徵其價額或以其財產抵償之。但該
      條項並無如同條例第18條第1 項所定「不問屬於犯人與否
      ，沒收之」之明文，自屬相對沒收主義之立法。是其應沒
      收之物，應以屬被告所有者為限（最高法院95年度臺上字
      第305 號判決意旨參照）。再毒品危害防制條例第19 條
      第1 項固規定，犯該條例第4 條之罪者，其供犯罪所用或
      因犯罪所得之財物，均沒收之，但不及於供犯罪預備之物
      。倘係供犯罪預備之物，以屬犯罪行為人者為限，始得依
      刑法第38條第1 項第2 款規定諭知沒收（最高法院95年度
      臺上字第6102號判決意旨參照）。且按刑法第38條關於沒
      收之規定，亦於94年2 月2 日修正公布，並於95年7 月1
      日施行。而從刑附屬於主刑，除法律有特別規定者外，依
      主刑所適用之法律（最高法院95年度第8 次刑事庭會議決
      議第1 點第5 項參照），是本案關於沒收之從刑，自應適
      用被告行為時之法律即修正前刑法第38條之規定。經查：
    (1)被告甲○○所犯販賣第一、二級毒品罪之沒收部分：
      (甲)按毒品危害防制條例第19條第1 項規定，犯販賣毒品罪
        者，其犯罪所得之財物均沒收之，係採義務沒收主義。
        故販賣毒品所得之對價，不問其中成本若干，利潤多少
        ，均應全部諭知沒收，貫徹政府查禁煙毒之決心，以符
        立法本旨（最高法院91年度臺上字第2419號判決意旨參
        照）。被告因販賣第一級毒品、第二級毒品所得之對價
        17萬元，雖未扣案，仍應依上開說明及毒品危害防制條
        例第19條第1 項規定，宣告沒收，如全部或一部不能沒
        收時，以其財產抵償之。
      (乙)扣案如附表二編號8 所示之NOKIA 廠牌8250型行動電話
        1 支，業據被告甲○○於本院審理時自承為其所有並為
        日常所使用，雖其辯稱其並未販賣毒品，故非其作為販
        賣毒品聯絡之用，然查既上開行動電話為被告甲○○所
        有且供平時使用，且被告甲○○復查無其他行動電話可
        資使用，應認上開行動電話為被告甲○○用以平時聯絡
        販賣毒品所用之物，屬供被告販賣毒品所用之工具，應
        依同條例第19條第1 項沒收。
    (2)被告甲○○與共犯乙○○、袁光明及劉克強所犯加重竊盜
      罪之沒收部分：扣案如附表一編號9 、10所示之物，為乙
      ○○所有且供其聯絡竊車或竊取本件車輛所用之物，扣案
      如附表二編號13所示之物，為袁光明所有且供其竊取車輛
      所用之物，業據共犯乙○○及袁光明於本院94年度訴字第
      1304號案件審理時分別供認屬實；而扣案如附表一編號1
      至16所示之物，為共犯乙○○所有且供其竊取車輛所用之
      物，上開物品，因均為共犯乙○○或袁光明所有且供其等
      竊取本件車輛所用之物，且前揭扣案物品，經本院查詢結
      果，亦尚未執行沒收，有本院電話查詢表在卷可稽，足見
      尚未滅失，均依刑法第38條第1 項第2 款之規定宣告沒收
      。
    (3)至(甲)扣案如附表二編號1 至7 、15所示之物，雖為被告甲
      ○○所有，惟並非其犯本件竊盜或販賣第一、二級毒品所
      用或所得之物；(乙)附表二編號9 至12、14、16所示之物，
      並非被告甲○○所有，係分屬袁光明、乙○○所有，且並
      非犯本件竊盜或販賣第一、二級毒品所用之物；(丙)附表二
      編號20所示之電子磅秤1 台，並非被告甲○○所有之物品
      ，不知係何人所有等情，均據被告甲○○供承在卷，亦據
      共犯乙○○、袁光明於本院94年度訴字第1304號案件中供
      述綦詳，上開物品亦非違禁物，爰均不宣告沒收。
    (4)另扣案如附表二編號17、18所示之嗎啡及甲基安非他命各
      1 包，業據被告甲○○供承為其所有，惟否認與本件販賣
      毒品有關，係自己吸食所用，本院審酌上開毒品之數量非
      鉅（嗎啡僅毛重2.5 公克，甲基安非他命僅毛重0.2 公克
      ），應為被告供己吸食所用，而如附表二編號19所示安非
      他命吸食器1 組則為被告施用第二級毒品安非他命所用之
      物，均與本案無關，且被告甲○○目前亦因施用毒品案件
      而於臺灣桃園監獄附設勒戒所戒治中，有被告前案紀錄表
      及在監在押資料表在卷可稽，依據沒收之從刑應附隨主刑
      原則，亦無從於本案沒收。
    (5)又扣案如附表二編號21至24所示之海洛因1 包、注射針筒
      3 支、自製藥鏟3 支及止血帶1 條，均為尹丹所有，業據
      尹丹於94年4 月23日偵訊中供承在卷，亦與本件被告甲○
      ○販賣毒品之犯行無關，依據沒收之從刑應附隨主刑原則
      ，亦無從於本案沒收。
肆、爰不另為無罪之諭知部分（販賣海洛因及甲基安非他命予袁
    光明部分）
一、公訴意旨略以：被告甲○○與袁光明係朋友關係，基於販賣
    第一級毒品海洛因及第二級毒品甲基安非他命圖利之概括犯
    意，自94年2 月間某日起，以行動電話號碼0000-000000 號
    行動電話作為販毒用之聯絡電話，在台北縣、市鄰近地區，
    以每包1000至5000元不等之價格，多次販賣第一級毒品海洛
    因及第二級毒品甲基安非他命牟利。其販毒之方式為先向姓
    名、年籍不詳、綽號「阿海」之男子購入海洛因及甲基安非
    他命後，在其位於台北縣汐止市○○路之租屋處，以自備之
    電子磅秤及塑膠剷管等工具分裝後，再行連續販賣第一級毒
    品海洛因及第二級毒品甲基安非他命予袁光明多次等語。
二、按犯罪事實應依證據認定之，無證據不得認定犯罪事實，刑
    事訴訟法第154 條第2 項定有明文。次按刑事訴訟法上所謂
    認定犯罪事實之證據，係指足以認定被告確有犯罪行為之積
    極證據而言；如未能發現相當證據或證據不足以證明，自不
    能以推測或擬制之方法，以為裁判基礎。又刑事訴訟法第16
    1 條第1 項規定：檢察官就被告犯罪事實，應負舉證責任，
    並指出證明之方法。因此，檢察官對於起訴之犯罪事實，應
    負提出證據及說服之實質舉證責任。倘其所提出之證據，不
    足為被告有罪之積極證明，或其指出證明之方法，無從說服
    法院以形成被告有罪之心證，基於無罪推定之原則，自應為
    被告無罪判決之諭知。再者，認定犯罪事實應依證據，為刑
    事訴訟法所明定，故被告否認犯罪事實所持之辯解，縱屬不
    能成立，仍非有積極證據足以證明其犯罪行為，不能遽為有
    罪之認定（最高法院30年上字第1831號判例意旨可參）。
三、訊據被告甲○○堅詞否認有上開販賣第一、二級毒品予袁光
    明之犯行，其辯稱：伊係與袁光明一同出資向基隆之綽號「
    阿海」之男子購買等語。經查，證人袁光明迭於警詢、偵訊
    及本院審理時均證稱：伊有施用第一級毒品海洛因及第二級
    毒品甲基安非他命，但毒品之來源均向基隆之綽號「阿海」
    之男子購買，有時會與甲○○一起出資購買，毒品會放在甲
    ○○住處，伊要施用的時候會拿來施用等語，核與被告甲○
    ○之供詞就「阿海」之年齡（35至40歲之間）、身高（165
    至170 公分）、交易地點（基隆廟口攤位的巷子裡）均相符
    合，雖證人袁光明之證詞內容中，對於購買海洛因、安非他
    命之數量（證人袁光明稱：安非他命通常伊出2 、3000元，
    海洛因一次出8000元，而甲○○海洛因出8000元，安非他命
    大約出8000元；被告甲○○供稱：海洛因一次買半錢9000
    元，安非他命一次買5 克5000元或10克10000 元，伊與袁光
    明一人一半）及聯絡、分得毒品方式（證人袁光明稱：「阿
    海」大多向伊聯絡，伊購得之後會放在甲○○處再跟他拿；
    被告甲○○則供稱：「阿海」會打手機給伊，買回毒品之後
    就憑感覺用袋子分裝一人一半。）略有不同，然查：扣案如
    附表二編號21至23所示之物，為尹丹所有之物，業據袁光明
    於前案（本院94年度訴字第1304號案件）中供述屬實；而扣
    案如附表二編號18之甲基安非他命一包，毛重僅0.2 公克，
    業據被告甲○○否認為其販賣所用，而係其施用所用；又扣
    案如附表二編號20之電子磅秤1 台，被告甲○○亦否認為其
    所有，是卷內並無任何積極證據可作為認定被告甲○○確有
    販賣第一級毒品海洛因及第二級毒品甲基安非他命予袁光明
    之依據，縱被告甲○○之辯解與證人袁光明之證述部分不相
    符合，然因並無積極證據證明被告犯罪，此部分自屬不能證
    明被告犯罪，惟因公訴人認此部分與前揭起訴業經論罪科刑
    部分具有連續犯之裁判上一罪關係，爰不另為無罪之諭知，
    併此敘明。
丙、無罪部分（轉讓嗎啡部分）
一、公訴意旨略以：被告甲○○於94年2 月間起，提供第一級毒
    品嗎啡予袁光明、尹丹施用，因認被告甲○○涉有毒品危害
    防制條例第8條第1項之轉讓第一級毒品嗎啡罪嫌。
二、按犯罪事實應依證據認定之，無證據不得認定犯罪事實，又
    不能證明被告犯罪者，應諭知無罪之判決，刑事訴訟法第
    154 條第2 項、第301 條第1 項分別定有明文。而事實之認
    定，應憑證據，如未能發現相當之證據，或證據不足以證明
    ，自不能以推測或擬制之方法，以為裁判基礎（最高法院40
    年臺上字第86號判例意旨參照）。又認定犯罪事實所憑之證
    據，雖不以直接證據為限，間接證據亦包括在內；然而無論
    直接或間接證據，其為訴訟上之證明，須於通常一般之人均
    不致有所懷疑，而得確信其為真實之程度者，始得據為有罪
    之認定（最高法院76年臺上字第4986號判例意旨參照）。
三、公訴人認被告另涉上開犯行，無非係以被告甲○○於警詢
    及偵查中之供述；證人即被告袁光明、劉克強、乙○○、
    另案被告邱麗花、尹丹之證述；如犯罪事實欄一(4)所示嗎
    啡1包（毛重 2.5公克）、安非他命1包（毛重0.2公克）、
    自製安非他命吸食器1 組、PS-250型電子磅秤1 臺；臺灣
    板橋地方法院檢察署93年度偵字第10781 號案件查扣贓證物
    。行動電話及通訊監察譯文為據。
四、惟查，被告甲○○於警詢、偵訊及本院審理時均否認有何轉
    讓第一級毒品嗎啡予袁光明、尹丹之犯行，其於警詢、偵訊
    及本院審理時（本院94年度訴字第1304號案件94年10月7 日
    審理筆錄）稱：伊有與袁光明向「阿海」合買第一級毒品嗎
    啡或海洛因及第二級毒品甲基安非他命，二人合購之後再平
    分施用等語，核與證人即袁光明迭於警詢、偵訊及本院審理
    時證稱：伊之毒品來源係向基隆之「阿海」購買，伊有時會
    與甲○○共同購買平分施用等語相符，況證人尹丹於警詢中
    證稱：「（你有吸食何種毒品？有無吸食安非他命？）我只
    注射海洛因，沒有使用安非他命。」、「（你所吸食毒品的
    來源為何？）我老公袁光明給我的。」、「（袁光明為何會
    給你毒品？）我看袁光明有吸毒，我一時好奇向他要來吸食
    。」（見94年4 月23日警詢筆錄），於偵訊中亦供稱：「（
    你有無施用毒品？）有，施用海洛因。」、「（毒品何來？
    ）我老公給我的，我不清楚他向何人買。」（見94年4 月23
    日偵訊筆錄），是公訴人所主張之二位轉讓毒品之收受者（
    即袁光明、尹丹）均否認其等有吸食嗎啡，而稱其等所施用
    之第一級毒品為海洛因，亦未證述有向被告甲○○收受嗎啡
    至明。再者，綜觀卷內證人乙○○、劉克強及邱美花於警詢
    、偵訊時之證詞，亦未提及甲○○確有轉讓第一級毒品嗎啡
    予袁光明、尹丹之事實。
五、次查，(一)扣案如附表二編號17所示嗎啡1 包（毛重2.5 公克
    ），被告甲○○否認係其轉讓所用，供稱：係伊平時所施用
    等語，本院審酌扣案之該包嗎啡數量非鉅，重量非重，自難
    以此認定即為被告甲○○轉讓所用；而扣案如附表二編號20
    所示之PS -250 型電子磅秤1 臺，復據被告甲○○否認為其
    所有，均無法作為證明被告甲○○有公訴人所指之轉讓嗎啡
    犯行。(二)而卷內並無公訴人所指之臺灣板橋地方法院檢察署
    93年度偵字第10781 號案件查扣贓證物，無從認定以此得證
    明被告甲○○轉讓嗎啡之犯行。(三)由卷內所附之通訊監察譯
    文內容，僅得以查知乙○○向被告甲○○購買第一級毒品海
    洛因及第二級毒品甲基安非他命（如前所述），然並無從證
    明被告甲○○有轉讓嗎啡予袁光明及尹丹。
六、綜上，公訴人所舉之上開證據，均不足以證明被告甲○○有
    其所指之轉讓嗎啡予袁光明、尹丹之犯行，雖被告甲○○於
    本院96年3 月29日審理時自承稱：94年3 月初袁光明、尹丹
    開始住在我家，他們沒有嗎啡可以施用的時候，就會跟我拿
    ，伊有拿兩次給他們，每次只有一點點等語（見本院96年3
    月29日審理筆錄），惟按被告之自白不得作為有罪判決之唯
    一證據，仍應調查其他必要之證據，以察其是否與事實相符
    ，刑事訴訟法第156 條第2 項定有明文。被告涉上開轉讓第
    一級毒品之犯行，既僅有被告上開於本院96年3 月29日審理
    時之自白外，卷內並無其他證據可供本院審酌，自不能僅憑
    被告之自白作為唯一證據，遽認被告另有上開轉讓第一級毒
    品之事實。此外，本院復查均無其他積極證據足資證明被告
    另有公訴人所指之上開犯行，此部分要屬不能證明被告犯罪
    ，依法應諭知無罪之判決。
據上論斷，應依刑事訴訟法第299 條第1 項前段、第301 條第1
項，毒品危害防制條例第4 條第1 項、第2 項、第19條第1 項，
刑法第11條前段、第2 條第1 項前段、第321 條第1 項第3 、4
款、第55條、第59條，修正前刑法第28條、第56條、第37條第2
項、第51條第5 款、第38條第1 項第2 款，判決如主文。
本案經檢察官吳曉婷到庭執行職務。
中　　華　　民　　國　　96　　年　　4 　　月　　12　　日
              刑事第二庭  審判長法  官  石馨文
                                法  官  尚安雅
                                法  官  黃齡玉
以上正本證明與原本無異。
如不服本判決，應於判決送達後10日內，向本院提出上訴狀（須
附繕本）。
中　　華　　民　　國　　96　　年　　4 　　月　　13　　日
                                書記官  施嘉玫
毒品危害防制條例第4條第1項、第2項
製造、運輸、販賣第一級毒品者，處死刑或無期徒刑；處無期徒
刑者，得併科新臺幣 1 千萬元以下罰金。
製造、運輸、販賣第二級毒品者，處無期徒刑或 7 年以上有期徒
刑，得併科新臺幣 7 百萬元以下罰金。
毒品危害防制條例第19條第1項
犯第 4 條至第 9 條、第 12 條、第 13 條或第 14 條第 1 項、
第2項之罪者，其供犯罪所用或因犯罪所得之財物，均沒收之，
如全部或一部不能沒收時，追徵其價額或以其財產抵償之。
中華民國刑法第321條
（加重竊盜罪）
犯竊盜罪而有左列情形之一者，處 6 月以上、 5 年以下有期徒
刑：
一  於夜間侵入住宅或有人居住之建築物、船艦或隱匿其內而犯
    之者。
二  毀越門扇、牆垣或其他安全設備而犯之者。
三  攜帶兇器而犯之者。
四  結夥三人以上而犯之者。
五  乘火災、水災或其他災害之際而犯之者。
六  在車站或埠頭而犯之者。
前項之未遂犯罰之。
附表一
┌──┬────────┬──────────┐
│編號│扣   得   物  品│所       有       人│
├──┼────────┼──────────┤
│ 1  │活動扳手一支    │乙○○              │
├──┼────────┼──────────┤
│ 2  │萬能鉗一支      │乙○○              │
├──┼────────┼──────────┤
│ 3  │虎口鉗一支      │乙○○              │
├──┼────────┼──────────┤
│ 4  │T型扳手四支     │乙○○              │
├──┼────────┼──────────┤
│ 5  │一字型扳手四支  │乙○○              │
├──┼────────┼──────────┤
│ 6  │六角型扳手二支  │乙○○              │
├──┼────────┼──────────┤
│ 7  │梅花扳手二支    │乙○○              │
├──┼────────┼──────────┤
│ 8  │挫刀三支        │乙○○              │
├──┼────────┼──────────┤
│ 9  │破壞玻璃用定點撞│乙○○              │
│    │針器一支        │                    │
├──┼────────┼──────────┤
│ 10 │自製鑰匙四支    │乙○○              │
├──┼────────┼──────────┤
│ 11 │汽車行動電腦四組│乙○○              │
├──┼────────┼──────────┤
│ 12 │無線電對講機一支│乙○○              │
├──┼────────┼──────────┤
│ 13 │NOKIA廠牌6100型 │乙○○              │
│    │手機一支        │                    │
├──┼────────┼──────────┤
│ 14 │NOKIA廠牌8310型 │乙○○              │
│    │手機一支        │                    │
├──┼────────┼──────────┤
│ 15 │MOTOROLA廠牌C157│乙○○              │
│    │型手機一支      │                    │
├──┼────────┼──────────┤
│ 16 │電動鑽一支      │乙○○              │
└──┴────────┴──────────┘
附表二
┌──┬────────┬──────────┐
│編號│扣   得   物  品│所      有       人 │
├──┼────────┼──────────┤
│ 1  │SONY牌CDX-52型CD│甲○○              │
│    │置片盒一台      │                    │
├──┼────────┼──────────┤
│ 2  │SONY牌CDX-65型CD│甲○○              │
│    │置片盒一台      │                    │
├──┼────────┼──────────┤
│ 3  │TOYOTA牌CH8N-H19│甲○○              │
│    │型CD置片盒一台  │                    │
├──┼────────┼──────────┤
│ 4  │PIONEER牌DEH-P54│甲○○              │
│    │50型汽車音響主機│                    │
│    │一台            │                    │
├──┼────────┼──────────┤
│ 5  │MQP牌SY-8000F型 │甲○○              │
│    │汽車音響主機一台│                    │
├──┼────────┼──────────┤
│ 6  │汽車VCD螢幕（木 │甲○○              │
│    │紋）一面        │                    │
├──┼────────┼──────────┤
│ 7  │CENEC牌汽車VCD螢│甲○○              │
│    │幕一面          │                    │
├──┼────────┼──────────┤
│ 8  │NOKIA廠牌8250型 │甲○○              │
│    │行動電話一支（序│                    │
│    │號：000000000000│                    │
│    │008號）         │                    │
├──┼────────┼──────────┤
│ 9  │NOKIA廠牌8250型 │乙○○              │
│    │行動電話一支（序│                    │
│    │號：000000000000│                    │
│    │545號）         │                    │
├──┼────────┼──────────┤
│ 10 │BENQ廠牌S660C型 │乙○○              │
│    │行動電話一支（序│                    │
│    │號：000000000000│                    │
│    │007號）         │                    │
├──┼────────┼──────────┤
│ 11 │MOTOROLA廠牌V70 │尹丹                │
│    │行動電話（序號：│                    │
│    │000000000000000 │                    │
│    │號）            │                    │
├──┼────────┼──────────┤
│ 12 │挫刀一支        │袁光明              │
├──┼────────┼──────────┤
│ 13 │自製萬能鑰匙一支│袁光明              │
├──┼────────┼──────────┤
│ 14 │日產牌汽車鑰匙一│乙○○              │
│    │支              │                    │
├──┼────────┼──────────┤
│ 15 │螺絲帽工具盒（黑│甲○○              │
│    │色盒裝）一盒    │                    │
├──┼────────┼──────────┤
│ 16 │螺絲帽工具盒（綠│袁光明              │
│    │色盒裝）一盒    │                    │
├──┼────────┼──────────┤
│ 17 │嗎啡一包（毛重二│甲○○及袁光明共有  │
│    │點五公克）      │                    │
├──┼────────┼──────────┤
│ 18 │安非他命一包（毛│甲○○              │
│    │重零點二公克）  │                    │
├──┼────────┼──────────┤
│ 19 │自製安非他命吸食│甲○○              │
│    │器一組          │                    │
├──┼────────┼──────────┤
│ 20 │PS-250型電子磅秤│不知何人所有        │
│    │一台            │                    │
├──┼────────┼──────────┤
│ 21 │海洛因一包（毛重│尹丹                │
│    │零點三公克）    │                    │
├──┼────────┼──────────┤
│ 22 │注射針筒三支    │尹丹                │
├──┼────────┼──────────┤
│ 23 │自製藥鏟三支    │尹丹                │
├──┼────────┼──────────┤
│ 24 │止血帶一條      │尹丹                │
└──┴────────┴──────────┘
